臺灣雲林地方法院刑事判決　　　　　　　 94年度訴字第308號
公　訴　人　台灣雲林地方法院檢察署檢察官
被　　　告　甲○○　男　47歲.
指定辯護人　本院公設辯護人乙○○
上列被告因違反槍砲彈藥刀械管制條例案件，經檢察官提起公訴
（93年度核退偵字第246 號），被告於準備程序中就被訴事實為
有罪之陳述，受命法官於聽取當事人之意見後，本院合議庭裁定
改由受命法官獨任以簡式審判程序審理，判決如下：
    主  文
甲○○未經許可，寄藏空氣槍，處有期徒刑貳年，併科罰金新臺
幣拾萬元，罰金如易服勞役，以新台幣玖佰元即銀元佰元折算
壹日，緩刑肆年。扣案之貝瑞塔九○改造手槍壹枝（槍枝管制編
號0000000000、含彈匣壹個）、德製制式空氣手槍壹
枝（槍枝管制編號0000000000、含彈匣壹個）、制式
九○手槍子彈拾伍顆、制式六五步槍子彈顆、未經試射之改造
九○手槍子彈柒顆，均沒收。
    事實及理由
壹、程序事項：
    被告甲○○所犯為死刑、無期徒刑、最輕本刑為3 年以上有
    期徒刑之罪或高等法院管轄第一審案件以外之案件，而於本
    院準備程序進行中，被告就被訴事實為有罪之陳述，經法官
    告知簡式審判程序之旨，並聽取公訴人、被告之意見後，經
    本院合議庭裁定由受命法官獨任進行簡式審判程序，合先敘
    明。
貳、實體事項：
  一、構成犯罪事實：
      甲○○明知未經中央主管機關許可，不得寄藏槍、彈，竟
      仍於民國92年5 月間某日，在彰化縣員林交流道附近，受
      綽號「小虎」之不詳姓名、年籍成年男子委託，代為保管
      具殺傷力之貝瑞塔90改造手槍1 枝（槍枝管制編號000000
      0000）、德製制式空氣手槍1 枝（槍枝管制編號00000000
      00）、制式90手槍子彈15顆、制式65步槍子彈3 顆、改造
      90手槍子彈11顆（其中4 顆經試射後僅餘空彈殼，已不具
      子彈完整功能）後，乃未經許可，將該批槍、彈寄藏在其
      位於雲林縣虎尾鎮廉使里廉使675 號之住處。嗣於93年5
      月17日下午2 時20分許，在其上址住處，為警當場查獲，
      並扣得上開槍、彈等物。
  二、認定犯罪事實所憑之證據及理由：
      (一)被告甲○○坦承上揭犯罪事實。
      (二)內政部警政署刑事警察局93年7 月23日刑鑑字第093010
        9995號槍彈鑑定書1 份：證明送鑑貝瑞塔90改造手槍1
        枝（槍枝管制編號0000000000），係由仿BERETTA 廠84
        型半自動手槍製造之玩具手槍換裝土造金屬槍管及土造
        金屬撞針而成之改造手槍，機械性能良好，可擊發適用
        子彈，具殺傷力。送鑑德製制式空氣手槍1 枝（槍枝管
        制編號0000000000），係德國WALTHER 廠口徑0.177 吋
        制式空氣槍，經實際試射，其單位面積動能可達每平方
        公分22.010焦耳。送鑑制式90手槍子彈15顆，均係口徑
        9mm 之制式子彈，均具殺傷力。送鑑制式65步槍子彈3
        顆，均係口徑5.56mm之制式來復槍彈，均具殺傷力。送
        鑑改造90手槍子彈11顆，均係土造子彈，具直徑9.0mm
        之土造金屬彈頭，經採樣4 顆試射，均可擊發，均具殺
        傷力。（見臺灣雲林地方法院檢察署93年度核退偵字第
        246 號卷第2 至1 1 頁）。
      (三)現場照片9張（見警卷第7至11頁）。
      (四)貝瑞塔90改造手槍1 枝（槍枝管制編號0000000000）、
        德製制式空氣手槍1 枝（槍枝管制編號0000000000）、
        制式90手槍子彈15顆、制式65步槍子彈3 顆、改造90手
        槍子彈11顆扣案。
      (五)綜上所述，足認被告自白與事實相符，應可採信，事證
        明確，被告犯行應堪認定。
  三、論罪科刑之理由：
      (一)按行為後法律有變更者，適用裁判時之法律。但裁判前
        之法律有利於行為人者，適用最有利於行為人之法律，
        刑法第2 條第1 項定有明文。次按槍砲彈藥刀械管制條
        例業於94年1 月26日修正公布，其中將原槍砲彈藥刀械
        管制條例第11條刪除，並與原條例第8 條、第10條合併
        修正移列為修正後第8 條，且修正後該條例第8 條第4
        項所定未經許可，持有可發射子彈具有殺傷力之改造手
        槍罪之刑度，業已提高為3 年以上10年以下有期徒刑，
        併科新台幣700 萬元以下罰金，是被告上揭持有改造手
        槍之犯行，於行為後法律既已有變更，經比較新舊法之
        結果，以修正前之槍砲彈藥刀械管制條例第11條有利於
        被告，依刑法第2 條第1 項但書規定，應適用最有利於
        被告之法律即修正前槍砲彈藥刀械管制條例第11條第4
        項規定論處；另槍砲彈藥刀械管制條例第8 條第4 項之
        規定雖曾於被告遭警查獲後之93年6 月2 日、94年1 月
        26日修正公布，然該條例第8 條第4 項於93年6 月2日
        修正前、後之刑度均為1 年以上7 年以下有期徒刑，併
        科新台幣700 萬元以下罰金，於94年1 月26日修正後之
        刑度則為3 年以上10年以下有期徒刑，併科新台幣700
        萬元以下罰金，是被告上揭持有空氣手槍之犯行，於行
        為後法律既已有變更，經比較新舊法之結果，以修正前
        之槍砲彈藥刀械管制條例第8 條第4 項有利於被告，依
        刑法第2 條第1 項但書規定，應適用最有利於被告之法
        律即修正前槍砲彈藥刀械管制條例第8 條第4 項規定論
        處，均先予敘明。是被告甲○○所為關於持有空氣手槍
        部分，核係犯修正前槍砲彈藥刀械管制條例第8 條第4
        項之未經許可，寄藏空氣槍罪；關於持有改造手槍部分
        ，核係犯修正前槍砲彈藥刀械管制條例第11條第4 項之
        未經許可，持有可發射金屬或子彈具有殺傷力之改造手
        槍罪；關於持有制式子彈、土造子彈部分，核係犯槍砲
        彈藥刀械管制條例第12條第4 項（未修正）之未經許可
        持有子彈罪。起訴意旨雖認被告所為關於持有空氣手槍
        部分係犯同法第7 條第4 項之未經許可持有制式手槍罪
        ，然被告所持有之前揭槍枝，顯屬同法第8 條之空氣槍
        ，既有上開內政部警政署刑事警察局槍彈鑑定書在卷可
        憑，是起訴書所指實有誤會，惟其基本社會事實既相同
        ，並經公訴檢察官當庭變更起訴法條，本院自應予審理
        。被告所犯上開2 罪，係以1 寄藏行為同時寄藏數槍枝
        及數子彈而觸犯數罪名，為想像競合犯，應從1 重之修
        正前槍砲彈藥刀械管制條例第8 條第4 項未經許可寄藏
        空氣槍罪處斷。
      (二)爰審酌被告前無任何前科，素行良好，且犯後坦承犯行
        ，態度良好，而未經許可，持有前揭具殺傷力之改造手
        槍及子彈，影響社會治安甚鉅，然持有本案槍、彈後，
        並未攜之四處遊蕩，亦未持以從事犯罪行為，所生危害
        非鉅，並考量被告犯罪之動機、目的，僅國中肄業，教
        育程度不高，從事茶葉工作，月收入新台幣4 、5 萬元
        ，有正當工作，固定收入等一切情狀，量處如主文所示
        之刑，並就所處罰金刑部分諭知易服勞役之折算標準。
        末查被告前未曾受有期徒刑以上刑之宣告，有臺灣高等
        法院被告前案紀錄表1 紙在卷可參，其犯罪後已深知悔
        悟，本院認其經此教訓後，當知所警惕，信無再犯之虞
        ，因認其所宣告之刑，以暫不執行為適當，併予宣告緩
        刑4 年，以啟自新。
      (三)扣案之貝瑞塔90改造手槍1 枝（槍枝管制編號00000000
        00）、德製制式空氣手槍1 枝（槍枝管制編號00000000
        00）、制式90手槍子彈15顆、制式65步槍子彈3 顆、改
        造90手槍子彈其中未經試射之7 顆均屬違禁物，應依刑
        法第38條第1 項第1 款宣告沒收。至扣案之改造90手槍
        子彈其中經試射之4 顆，因經試射後僅餘空彈殼，已不
        具子彈完整功能，已非違禁物，又非屬被告所有，依法
        自不得宣告沒收，併此敘明。
  四、適用之法律：
      (一)刑事訴訟法第273條之1第1 項、第299 條第1 項前段。
      (二)修正前槍砲彈藥刀械管制條例第8 條第4 項、修正前槍
        砲彈藥刀械管制條例第11條第4 項、現行槍砲彈藥刀械
        管制條例第12條第4 項。
      (三)刑法第11條前段、第2 條第1 項但書、第42條第2 項、
        第55條前段、第38條第1 項第1 款、第74條第1 款。
      (四)罰金罰鍰提高標準條例第2 條，現行法規所定貨幣單位
        折算新臺幣條例第2 條。
本案經檢察官陳宗豪到庭執行職務。
中　　華　　民　　國　　94　　年　　6 　　月　　28　　日
                  刑事第五庭    法  官  廖淑華
以上正本證明與原本無異。
如不服本判決，應於判決收受後10日內，向本院提出上訴狀（須
附繕本）。
                                書記官  張菀純
中　　華　　民　　國　　94　　年　　6 　　月　　28　　日
附錄法條：修正前槍砲彈藥刀械管制條例第8 條第4 項、修正前
槍砲彈藥刀械管制條例第11條第4 項、現行槍砲彈藥刀械管制條
例第12條第4 項
修正前槍砲彈藥刀械管制條例第8 條：
未經許可，製造、販賣或運輸鋼筆槍、瓦斯槍、麻醉槍
、獵槍或空氣槍者，處五年以上有期徒刑，併科新台幣一千萬元
以下罰金。
未經許可，轉讓、出租或出借前項所列槍枝者，處三年以上十年
以下有期徒刑，併科新台幣七百萬元以下罰金。
意圖供自己或他人犯罪之用，而犯前二項之罪者，處無期徒刑或
七年以上有期徒刑，併科新台幣一千萬元以下罰金。
未經許可，持有、寄藏或意圖販賣而陳列第一項所列槍枝者，處
一年以上七年以下有期徒刑，併科新台幣七百萬元以下罰金。
第一項至第三項之未遂犯罪之。
修正前槍砲彈藥刀械管制條例第11條：
未經許可，製造、販賣或運輸第四條第一項第一款所稱
其他可發射金屬或子彈具有殺傷力之各式槍砲者，處五年以上有
期徒刑，併科新臺幣一千萬元以下罰金。
未經許可，轉讓、出租或出借前項所列槍砲者，處三年以上十年
以下有期徒刑，併科新臺幣七百萬元以下罰金。
意圖供自己或他人犯罪之用，而犯前二項之罪者，處無期徒刑或
七年以上有期徒刑，併科新臺幣一千萬元以下罰金。
未經許可，持有、寄藏或意圖販賣而陳列第一項所列槍砲者，處
一年以上七年以下有期徒刑，併科新臺幣七百萬元以下罰金。
第一項至第三項之未遂犯罰之。
槍砲彈藥刀械管制條例第12條
未經許可，製造、販賣或運輸子彈者，處1 年以上7 年以下有期
徒刑，併科新台幣500 萬元以下罰金。
未經許可，轉讓、出租或出借子彈者，處6 月以上5 年以下有期
徒刑，併科新台幣300 萬元以下罰金。
意圖供自己或他人犯罪之用，而犯前二項之罪者，處3 年以上10
年以下有期徒刑，併科新台幣700 萬元以下罰金。
未經許可，持有、寄藏或意圖販賣而陳列子彈者，處5 年以下有
期徒刑，併科新台幣300 萬元以下罰金。
第 1 項至第 3 項之未遂犯罰之。
